# 计入权益的递延所得税负债是否要确认相应的为弥补亏损递延所得税资产

提问人：陈陈A 时间：2022-04-27 11:12:32
（ 1 ）被审计单位亏损，并且预计 5 年内无法盈利，账上有其他权益工具投资确认的1200W递延所得税负债，假设该递延所得税负债 5 年内一定会转回，请问是否要确认相应的未弥补亏损导致的递延所得税资产？该情况不知道是否符合中审众环案例卷2-3-5所列示的情况和结论
（ 2 ）在预期 5 年无法盈利的情况下，只要有递延所得税负债且能转回的就要确认相应的递延所得税资产吗？

回答人：chenyiwei
1 、应确认与可抵扣亏损相关的递延所得税资产（贷记“所得税费用——递延所得税费用”），其金额以以下两者中的较低者为限：（ 1 ）截至本年末未过期的可抵扣亏损金额；（ 2 ）已确认的递延所得税负债余额。
2 、是。

提问人：陈陈A 时间：2022-04-30 14:17:53
陈老师您好，还是有一点不太理解，麻烦您再解答一下。
比如本年未弥补亏损-500，递延所得税负债 50 （账面折旧 100 ，税法折旧 300 ，税法一次性折旧）。次年利润总额仍为-500，在递延所得税负债本年转回的情况下，考虑本年-500的利润总额，应纳税所得额应为-450，增加的 50 好像并未动用前期的未弥补亏损，如果上述我理解正确的话，那为什么要在前期确认相应的递延所得税资产呢？

回答人：chenyiwei
因为前期确认的递延所得税负债转回时，没有在转回年度形成实际的纳税义务。按照亏损弥补先进先出的原则，实际上是动用了前期的未弥补亏损。

提问人：陈陈A 时间：2022-05-05 18:01:54
陈版您好，是不是说，在前期存在 500 的未弥补亏损的情况下，本期利润总额-500，有 50 的递延所得税负债（折旧导致）转回，结果是前期有 450 的未弥补亏损，本期应纳税所得额仍为-500？

回答人：chenyiwei
是。